臺灣高等法院臺中分院刑事判決　　　　　　民國九十三年度上訴字第一一三○號
　　上　訴　人
　　即　被　告　戊○○
右上訴人因偽造文書等案件，不服臺灣臺中地方法院中華民國九十三年六月十六日第
一審判決（民國九十二年度易字第二九三○號，起訴案號：臺灣臺中地方法院檢察署
民國九十二年度偵字第二○一一○號），提起上訴，本院判決如左：
    主      文
上訴駁回。
    事      實
一、戊○○（綽號「阿龍」，前曾分別因賭博、竊盜案件，經臺灣彰化地方法院先後
    判處罰金五千元、四千元）與柯涵清、蕭志佳（渠二人業經本院以九十二年度上
    訴字第一六八五號各判處有期徒刑十月，復經最高法院以九十三年度台上字第九
    二一號判決駁回上訴確定在案共同基於在出貨單上偽造私文書持向廠商詐騙財物
    以圖為自己不法所有之概括犯意聯絡，分別以柯涵清所有門號00000000
    00號、蕭志佳所有門號000000000號、戊○○所有門號000000
    0000號之行動電話（未扣案）作為通聯工具，先由戊○○以另行申裝之其他
    電話，打電話給目標廠商，佯以欲訂購大量貨品，皆指定以市場為交貨地點，以
    免引起他人注意，於約定交貨之時間、地點後，再以電話通知柯涵清、蕭志佳前
    往約定交貨之市場埋伏，待廠商之送貨人員載貨前來後，即由柯涵清騎乘機車現
    身與之接洽，並當場以行動電話手機連絡戊○○，再將手機交由廠商之送貨人員
    接聽，戊○○即在電話中對該送貨人員詐稱：「到場和你接洽的人（指柯涵清）
    是我公司外務員，你把載來的貨下在那裡（指該市場某處）就可以，我的外務員
    會帶你來我公司收貨款」云云，此時該廠商送貨人員若不願意卸貨，柯涵清即行
    離去；若送貨人員同意即當場卸貨，遇送貨人員有要求簽收時，亦推由柯涵清以
    化名在送貨人員之出貨單上簽收後再將該偽造之出貨單交還送貨人員。迨卸貨完
    畢，柯涵清即佯裝要帶送貨人員去向「老闆」收取貨款，藉以將該送貨人員誘離
    卸貨現場，由其騎機車在前引導隨意繞行。預先駕駛租用貨車埋伏於卸貨現場之
    戊○○或蕭志佳，見廠商送貨人員被柯涵清引開後，即搬取騙得之貨品至其貨車
    ，駕車離去，並以行動電話通知柯涵清。柯涵清得知同夥得手後，即趁機擺脫該
    名廠商送貨人員，再騎乘機車逃逸。渠等先後共同以此詐術及偽造私文書之手段
    ，連續為下列之行為：
　(一)戊○○於民國（下同）九十一年十月三十日十四時許，自稱為「老闆」，打電話
    到新竹市之海瑞食品有限公司（下稱海瑞公司），向該公司人員偽稱要購買貢丸
    一千斤，並約定於翌日即三十一日中午十二時許，在臺中縣豐原市果菜市場交貨
    ，屆時海瑞公司外務員丁○○依約載運一千斤之貢丸（約值新台幣（下同）八萬
    五千元到場，戊○○以電話要求丁○○卸貨在該處，謊稱騎機車出面接洽之柯涵
    清為其公司外務員，將帶引丁○○前往其公司收取貨款，柯涵清亦偽稱要帶丁○
    ○前去收取貨款云云，而騎機車假裝引導丁○○前去取款，卻引導丁○○在豐原
    市區繞行，將之誘離卸貨現場，隨即由埋伏在現場之戊○○駕駛貨車將該一千斤
    之貢丸載走，並以行動電話通知柯涵清謂貨已到手，柯涵清隨後即趁機擺脫丁○
    ○，騎乘機車逃逸，渠等遂共同將上開貢丸出售朋分花用（此次犯罪蕭志佳未參
    與）。
　(二)戊○○於九十二年一月二十五日下午某時，自稱為「王先生」，打電話到臺中市
    ○○○路三三號之金潤益食品工業有限公司（下稱金潤益公司），向該公司人員
    偽稱要購買純花生油三百斤、上級花生油三百斤及香油十箱，並約定於當日傍晚
    ，在臺中縣大里市○○路與東興路之黃昏市場後面停車場交貨，屆時金潤益公司
    之送貨司機庚○○依約載運約值六萬二千五百元之貨品到場，戊○○乃在電話中
    要求庚○○卸貨在該處，隨後由柯涵清騎機車出面與其接洽，柯涵清即撥打戊○
    ○之行動電話，對劉振賢謊稱電話中之人為其「老闆」，並將行動電話手機交給
    庚○○接聽，戊○○於電話中騙使庚○○跟隨其「外務員」柯涵清前往所謂「老
    闆住宅」收取貨款，柯涵清遂騎機車帶領庚○○至大里市○○路附近之黃昏市場
    ，而將之誘離卸貨地點，隨即由埋伏在中興路與東興路黃昏市場後面停車場之同
    夥蕭志佳，駕駛柯涵清預先向不知情之乙○○以每日八百元代價租來之車號五Ｊ
    —八三二五號自用小貨車，將該等貨品載走，並以行動電話通知柯涵清謂貨已到
    手，柯涵清隨即騙使庚○○將貨車停放在國光路附近之黃昏市場停車場內，其則
    趁隙騎乘機車逃逸，渠等亦共同將騙取得手之貨品出售朋分花用。
　(三)戊○○於九十二年三月二十四日十六時三十分許，自稱為「王先生」，打電話到
    臺中市之裕宜食品有限公司（下稱裕宜公司），向該公司負責人黃宏昌偽稱要購
    買牛排十箱，並約定於當日十七時三十分許，在臺中市○區○○路東興市場交貨
    ，屆時裕宜公司外務員辛○○依約載運價值五萬零九百八十四元之貨品到場，戊
    ○○以電話要求辛○○卸貨在該處，謊稱騎機車出面與之接洽之柯涵清為其公司
    外務員，將帶引辛○○前往其公司收取貨款，柯涵清亦偽稱要帶辛○○前去收取
    貨款云云，而騎機車假裝引導辛○○前去取款，將之誘離卸貨現場，隨即由埋伏
    在東興市場之同夥蕭志佳駕駛車號五Ｊ—八三二五號自用小貨車將該貨品載走，
    並以行動電話通知柯涵清謂貨已到手，柯涵清隨即趁隙脫身，騎乘機車逃逸，渠
    等亦，共同將上開貨品出售朋分花用。
　(四)戊○○於九十二年三月間某日，自稱為「王先生」，打電話到臺中縣豐原市之昆
    泰行，向該公司負責人黃振祐偽稱要購買牛肉條、牛肚、牛筋、菲力及沙朗等牛
    肉商品，約定於同月二十九日，在臺中市北屯區○○○○路與長生二街口交貨，
    屆時黃振祐依約載運價值九萬六千二百七十一元貨品到場，戊○○以電話要求黃
    振祐卸貨在該處，謊稱騎機車出面與之接洽之柯涵清為其公司外務員，將帶引黃
    振祐前往其公司收取貨款，柯涵清亦偽稱要帶黃振祐前去收取貨款云云。柯涵清
    、蕭志佳及戊○○為取得前揭商品，復基於行使偽造私文書之犯意聯絡，由柯涵
    清於黃振祐之出貨單上「簽收」處，偽簽「吳文忠」之署押，偽造該私文書，表
    明前揭貨品為其所收受之意，再將所偽造之出貨單交還黃振祐，致黃振祐陷於錯
    誤，而交付前揭貨品，足以生損害於吳文忠及黃振祐。嗣柯涵清即騎機車假裝引
    導黃振祐前去取款，而將之誘離卸貨現場，埋伏在場之同夥蕭志佳見狀，隨即駕
    駛車號五Ｊ—八三二五號自用小貨車將該貨品載走，並以行動電話通知柯涵清謂
    貨已到手，柯涵清乃趁隙脫身，騎乘機車逃逸，渠等亦共同將詐騙得手之貨品出
    售朋分花用。
　(五)戊○○於九十二年三月三十一日十三時許，自稱為「鄭先生」，打電話到臺中市
    之鴻嘉食品公司（下稱鴻嘉公司），向該公司之丙○○偽稱要購買牛肉二十一箱
    ，約定於當日下午，在臺中縣大里市之內新市場交貨，屆時丙○○依約載運價值
    六萬九千一百六十五元之貨品到場，戊○○於電話中要求丙○○卸貨在該處，並
    謊稱等一下其公司有一名外務員會帶領丙○○前往其公司收取貨款，隨後柯涵清
    騎機車出面向丙○○接洽，並偽稱要帶領丙○○前去公司收取貨款云云，乃騎機
    車假裝引導丙○○前去取款，而將之誘離卸貨地點，隨即由埋伏在內新市場之同
    夥蕭志佳駕駛車號五Ｊ—八三二五號自用小貨車將該貨品載走，並以行動電話通
    知柯涵清謂貨已到手，柯涵清乃趁隙脫身，騎乘機車逃逸，渠等亦共同將騙取得
    手之牛肉出售朋分花用。
　(六)戊○○於九十二年四月十日上午十時許，自稱為「老闆」，打電話到臺中市○○
    路之浤家食品有限公司（下稱浤家公司），向該公司人員偽稱要購買鱈魚切片八
    箱、白帶魚十箱、鹽小卷一二○斤，約定於當日上午十時三十分許，在臺中市○
    區○○路東興市場內一座橋上交貨，屆時該公司外務員甲○○依約載運約值三萬
    三千五百元之貨品到場，戊○○以電話要求甲○○卸貨在該處，謊稱騎機車出面
    與之接洽之柯涵清為其公司外務員，將帶引甲○○前往其公司收取貨款，柯涵清
    亦偽稱要帶甲○○前去收取貨款云云，而騎機車假裝引導甲○○前去取款，將之
    誘離卸貨現場，隨即由埋伏在上開卸貨地點之同夥蕭志佳駕駛車號五Ｊ—八三二
    五號自用小貨車將該等貨品載走，並以行動電話通知柯涵清謂貨已到手，柯涵清
    乃趁隙脫身，騎乘機車逃逸，渠等亦共同將騙取得手之貨品出售朋分花用。
二、九十二年四月十四日，裕宜公司再度接到自稱鹿港「施先生」之戊○○叫貨電話
    ，並約定在彰化縣鹿港鎮○○路五一七號之便利商店旁之市場交貨，該公司負責
    人黃宏昌懷疑是同一詐騙集團，乃邀同其職員辛○○等共三人前往約定地點，辛
    ○○見到柯涵清在該處市場走動，並走向一部小貨車離去，行跡可疑，乃記下其
    車號，報警經由不知情之車主乙○○循線查獲柯涵清、蕭志佳等人，並依其供述
    前往彰化縣二林鎮○○路六九○號之鄭春榮（另經檢察官為不起訴處分）住處冷
    凍庫內，起獲柯涵清等人所銷售之贓物紐西蘭沙朗牛排三箱（九十二點五磅）、
    澳洲牛肉條九箱（一一五點一磅）、牛筋四箱（二十公斤），並扣得柯涵清所有
    供犯罪聯絡用之行動電話一支（門號0000000000）及蕭志佳所有供犯
    罪聯絡用之行動電話一支（門號0000000000），柯涵清、蕭志佳、及
    戊○○此次詐欺取財之行為始未得逞。嗣又經警方並循線查獲綽號為「阿龍」之
    戊○○。
三、案經臺中市警察局第五分局報請臺灣臺中地方法院檢察署檢察官偵查起訴。
    理      由
一、訊據上訴人即被告（下稱被告）戊○○雖矢口否認有偽造私文書、詐欺取財等犯
    行，辯稱：伊只認識柯涵清，並不認識蕭志佳，且伊並未與柯涵清、蕭志佳共同
    詐騙他人財物，而柯涵清曾向伊借錢未果，其因此懷恨在心而誣陷伊，且伊與蕭
    志佳雖有電話聯絡紀錄，惟通話內容都是討論仲介越南新娘事項，又柯涵清及蕭
    志佳所指認之共犯係五十餘歲之阿龍，與伊無關云云。惟查：
　(一)右開犯罪事實，業據證人即共犯柯涵清、蕭志佳於另案審理時供認在卷，並經原
    審及本院調取另案全卷（內含原法院九十二年度易字第一六一八號卷、本院九十
    二年度上訴字第一六八五號卷、最高法院九十三年度台上字第九二一號卷）核閱
    屬實，證人柯涵清復於原審審理時證稱：被告戊○○以背後策劃者之地位參與犯
    罪，由被告先以電話詐騙廠商出貨，再指示伊前往交貨地點，假意引導送貨員前
    去向「老闆」收取貨款，俟接獲被告以電話通知貨到手時，伊即趁隙擺脫送貨員
    ，伊參與前開犯罪事實(一)時，即知伊所參與係詐騙他人財物，且被告前後親自交
    給伊五至六次錢，總計約近十萬元，而關於前開犯罪事實(四)偽造文書部分，「吳
    文忠」之署名確實係伊所簽立，係被告以電話要伊偽簽吳文忠之署名，而當時蕭
    志佳係將車停在目視可以看到伊等之處等情明確（見原審卷第五六頁、第六五頁
    ），核與證人即共犯蕭志佳於原審審理時所證：伊所參與總共約有五次，所分得
    款項總計約二萬元，且伊第一次參與時即知悉所參與者係為詐騙他人財物，伊在
    菜市場有看過被告幾次等語相符（見原審卷第五八頁、第六三頁、第六四頁）。
    此外，並經被害人丁○○、庚○○、黃宏昌、辛○○、黃振祐、丙○○、甲○○
    及證人即前開小貨車車主乙○○分別於警訊時、偵查中及另案審理時指述綦詳，
    且與同案查獲之被告鄭春榮於警訊時、偵查中所供述之情節大致相符，並有查獲
    之贓物紐西蘭沙朗牛排三箱（九十二點五磅）、澳洲牛肉條九箱（一一五點一磅
    ）、牛筋四箱（二十公斤）之扣押筆錄暨照片，以及浤家公司、裕宜公司、金潤
    益公司、昆泰行之送貨單、鴻嘉公司丙○○之估價單暨丙○○、辛○○書立之贓
    證物保管收據各一紙及相關電話之通聯紀錄等件附卷可稽，復有柯涵清所有門號
    為0000000000號之行動電話一支，及蕭志佳所有門號為000000
    0000號之行動電話一支扣於另案足資佐證。又被告與共犯柯涵清、蕭志佳對
    於被騙廠商之送貨人員如同意在約定地點卸貨而無法當場收取買賣價金，其會要
求共犯柯涵清在出貨單上簽收，此本屬共犯蕭志佳在共同實施犯罪之前可以預料
    之一般事項，而共犯柯涵清既要實施詐欺取財之犯罪行為，亦不可能會以真正姓
    名簽收，故此部分行使偽造私文書之行為，顯屬共犯蕭志佳、柯涵清及被告共謀
    實施犯罪行為之時，有共同犯意聯絡之事項；且上開偽造之私文書係表示「吳文
    忠」向黃振祐受領前揭貨品，黃振祐亦因此才願交付前揭貨品，此部分偽造私文
    書並持以行使之行為，顯足生損害於被害人黃振祐及「吳文忠」無誤。
　(二)被告雖以其僅認識共犯柯涵清，不認識蕭志佳，而柯涵清曾向其借錢未果，因此
    懷恨在心而誣陷置辯，惟查：共犯柯涵清及蕭志佳於另案偵審程序中始終坦承右
    開犯行，則渠二人對於何人參與本案，並無隱瞞之必要，亦難認有為脫免刑責而
    嫁禍於他人之動機。且共犯柯涵清及蕭志佳參與前揭多次犯行，對於何人參與本
    案一節，自應知之甚稔，觀諸渠二人自始一致供述並指認被告參與本案各情，上
    開供證自屬可信。又被告自承其綽號為「阿龍」（見另案原法院九十二年度易字
    第一六一八號九十二年七月一日審判筆錄），而共犯柯涵清本不知「阿龍」之真
    實姓名，只知其綽號及其所駕駛之ＳＥ—九八六二號自小貨車，嗣經警循線查獲
    戊○○等情（見偵查卷第一三頁、第七八頁及另案原法院九十二年度易字第一六
    一八號九十二年七月一日審判筆錄），核與證人即戊○○之妻己○○於警訊時所
    供稱：車牌號碼ＳＥ｜九八六二號自小貨車平時都由戊○○在使用乙節相符（見
    偵查卷第三四頁、第三五頁），再參以共犯蕭志佳亦供稱曾於菜市場中見過戊○
    ○數次等語（見原審卷第五八頁及另案原法院九十二年度易字第一六一八號九十
    二年七月一日審判筆錄），且證人即被害人黃宏昌亦於偵查中指證：戊○○之聲
    音與詐騙伊者有百分之九十相同度，戊○○第一次自稱王先生，第二次自稱施先
    生等語（見偵查卷第一三一頁筆錄）明確，是共犯柯涵清先指認綽號「阿龍」之
    被告後，復指稱被告所使用之車輛無訛，而警方即藉此循線查獲被告，並經被害
    人指證被告涉案，益徵共犯柯涵清、蕭志佳所供被告涉案一節，尚屬有據。再查
    共犯柯涵清及蕭志佳二人與被告素無仇隙，亦無因供出被告即可減輕或免除刑責
    之情事，衡情當無誣攀被告之理。基此，被告所辯柯涵清曾向其借錢未果而有誣
    陷情事乙節，除為共犯柯涵清所堅決否認之外，被告亦未能提出任何證據以實其
    說。參酌上情，應認被告前揭所辯遭共犯柯涵清誣陷一節，不可採信。
　(三)另被告雖於原審審理時辯稱：伊與柯涵清電話通聯之內容為討論仲介越南新娘一
    事云云，觀之其於偵查中所稱：伊與柯涵清偶爾聯絡，一星期聯絡二、三次，九
    十二年三月間伊與柯涵清有爭執，四月份時有和伊聯絡七、八次，柯涵清係要向
    伊借錢，並向伊介紹越南新娘等語（見偵查卷第二三八頁反面、第二三九頁正面
    ）。然查被告於原審準備程序時並不爭執行動電話門號0000000000號
    為其所使用，而觀諸卷附之被告所使用之前開行動電話門號與共犯柯涵清所使用
    之行動電話門號0000000000號間通聯紀錄顯示，自九十二年三月十七
    日至九十二年四月十四日止之近一個月期間內，前開兩支行動電話門號間之通聯
    次數高達一百二十次，顯見被告所稱其與柯涵清偶爾聯絡，一星期僅有二、三次
    等語，與實情不符，已難採信；況衡諸常情，被告以電話與共犯柯涵清聯繫，若
    僅係為討論仲介越南新娘一事，渠等間殊無可能於短短一個月內之通話次數竟高
    達約一百二十次，由此益徵其上開所辯，係臨訟卸責之詞，不足採信。
　(四)被告復辯稱證人柯涵清及蕭志佳所指認之共犯係五十餘歲之「阿龍」，並非係伊
    云云，然查共犯柯涵清自始即先供認共犯即使用車牌號碼ＳＥ｜九八六二號自小
    貨車、綽號「阿龍」之男子，業如前述，是證人柯涵清自始即指明係使用車牌號
    碼ＳＥ｜九八六二號自小貨車之「阿龍」，則其於為警查獲之初所指認者自係被
    告無訛。且共犯蕭志佳亦係於查獲之初為警訊問時即供稱：詐騙的成員有伊與柯
    涵清、綽號「阿龍」之男子，伊負責在後面開車搬運貨物，柯涵清負責支開被害
    人，「阿龍」負責向商家接洽，並指認綽號「阿龍」就是戊○○等語（見偵查卷
    第十九頁、第二十頁），是共犯柯涵清亦係自始即指認被告參與本案犯罪，並無
    模糊指認參與犯罪者係五十餘歲之「阿龍」。再觀諸本案全卷及所調閱之另案全
    卷所附之筆錄，均無見有共犯柯涵清及蕭志佳指認參與犯罪者，係綽號「阿龍」
    之五十餘歲之男子，是被告所辯證人柯涵清、蕭志佳誣指其為參與犯罪者云云，
    亦係卸責之詞，顯不足採。
　(五)綜上各節，被告辯稱其無與證人柯涵清、蕭志佳參與本案犯罪，係遭人誣陷入罪
    等節，均不足採，本案事證明確，被告犯行洵堪認定。
二、核被告所為，係犯刑法第二百十六條、第二百十條之行使偽造私文書罪、同法第
    三百三十九條第一項之詐欺取財罪、及同法第三百三十九條第三項、第一項之詐
    欺取財未遂罪（其中犯罪事實欄一之(一)向海瑞公司詐欺部分，蕭志佳並未參與）
    。關於上開行使偽造私文書之犯行，共犯蕭志佳雖未參與實施犯罪構成要件之行
    為，惟其與共犯柯涵清、被告戊○○之間，既有此部分犯行之謀議及犯意聯絡，
    仍應論以共謀共同正犯，先予敘明；則被告與共犯柯涵清、蕭志佳三人彼此間，
    除犯罪事實欄一之(一)（就犯罪事實欄一(一)向海瑞公司詐欺部分，蕭志佳並未參與
    ，該部分被告戊○○、共犯柯涵清二人就所為詐欺取財犯行，有犯意聯絡及行為
    分擔，為共同正犯）以外之前開行使偽造私文書、詐欺取財罪及詐欺取財未遂罪
    等犯行，有犯意聯絡及行為分擔，為共同正犯。渠三人在出貨單上偽造吳文忠簽
    名署押之行為，係偽造私文書之部分行為，已被偽造私文書之行為所吸收，不另
    論罪，渠三人偽造私文書之後又持以行使，偽造私文書之低度行為亦被嗣後行使
    偽造私文書之高度行為所吸收，亦不另論罪。又被告與柯涵清、蕭志佳三人上開
    多次詐欺取財既、未遂之犯行，時間緊接，犯罪構成要件相同，顯係基於概括犯
    意反覆為之，應依連續犯之規定，論以一詐欺取財既遂罪。被告與共犯柯涵清、
    蕭志佳三人所犯之詐欺取財既遂及行使偽造私文書罪二罪之間，有方法、結果之
    牽連關係，應依刑法第五十五條牽連犯之規定，從一重之行使偽造私文書罪處斷
    。公訴人於起訴書內雖未敘及前開犯罪事實欄一之(四)所示之詐欺取財及行使偽造
    私文書之犯行，然此部分犯行與公訴人所起訴之詐欺取財既、未遂罪間，有連續
    犯及牽連犯之裁判上一罪關係，應為起訴效力所及，本於審判不可分之原則，自
    應予以審理裁判，原審適用刑法第二十八條、第二百十六條、第二百十條、第三
    百三十九條第一項、第五十五條、第二百十九條、第三十八條第一項第二款，罰
    金罰鍰提高標準條例第一條前段之規定，審酌被告之平日素行尚稱良好，僅為貪
    圖一己之私利，竟邀同柯涵清、蕭志佳等人共同訛詐貨物，其居於幕後操縱之地
    位，策劃以迂迴之詐騙手段，向上開各被害人大量詐取貨物，尤其細究其犯罪手
    法，多由共犯柯涵清、蕭志佳出面詐取食品貨物變現花用，其策劃犯罪之初，即
    刻意以前開方式規避刑責，一旦為警查獲之後，因其未曾出面詐騙被害人，使被
    害人等均無從直接指認其為參與犯罪者，凡此足徵被告企圖以縝密之犯罪計畫，
    達成其詐取財物之目的，並得以脫免刑事訴追，俱彰顯其所為惡性非輕，且被告
    於偵審中猶砌詞力辯，足認其毫無悔意，及其犯罪所生之危害，犯後亦未如共犯
    柯涵清、蕭志佳之與被害人達成和解，彌補所犯之過錯等一切情狀，量處有期徒
    刑壹年捌月，並敘明共同被告柯涵清在昆泰行之出貨單上所偽造之「吳文忠」簽
    名署押一枚，應依刑法第二百十九條之規定宣告沒收。另敘明刑法第三十八條第
    三項係規定「犯人」所有供犯罪所用之物，得宣告沒收，並非規定屬「被告」所
    有之物，始得宣告沒收，而共同正犯於意思聯絡範圍內，組成一共犯團體，團體
    中之任何成員均為「犯人」，供犯罪所用之物，只要屬於「犯人」所有，均得宣
    告沒收，不以必屬於本件被告所有者為限（參照最高法院九十二年度台上字第七
    八七號判決），且按因犯罪依法必須沒收之物，雖已於共犯中之一人確定判決諭
    知沒收，並已執行完畢，對於其他共犯之判決，仍應宣告沒收，蓋因此種沒收之
    諭知，對於嗣後判決之共犯，仍不失為從刑，且在必須沒收之列，倘以該沒收物
    已因其他共犯判決諭知沒收確定，並經執行完畢為理由，而不為沒收之諭知，於
    法即有未合。是沒收之諭知，於共犯中之任何一人，均屬從刑，故凡必須沒收之
    物，於共犯之判決均應為沒收之諭知，不因共犯中之一人，前經確定判決並經執
    行完畢，而得於其他共犯之判決中免除沒收之宣告︹參照最高法院六十五年度第
    五次刑庭庭推總會議決議（二）︺，綜參上開最高法院判決及決議意旨，可知數
    人共同犯罪之情形時，就因犯罪依法沒收之物，共犯間不論由法院就渠等犯行為
    同一判決，抑或先後為判決，其判決就各共犯均應宣告沒收之從刑。本件經扣於
    另案之門號0000000000號、以及0000000000號之行動電話
    各一支，固分別係共犯柯涵清、蕭志佳所有，然係供本案犯罪使用之物，揆諸前
    揭說明意旨，就上開共犯柯涵清所有門號0000000000號之行動電話一
    支、以及共犯蕭志佳所有門號0000000000號之行動電話一支，仍應依
    照刑法第三十八條第一項第二款之規定宣告沒收；至於被告所有用供本案犯罪使
    用之行動電話一支，因未扣案，為免將來執行困難，不另為沒收之諭知。復敘明
    本案經警查獲後扣於另案之門號0000000000號之行動電話一支，已據
    共犯柯涵清於另案審理時，供稱係其配偶所有（見本院九十二年度上訴字第一六
八五號卷第六十頁），且依據共犯柯涵清在警、偵訊之供述，其僅曾供稱有以上
    開門號0000000000號之行動電話一支作為本案犯罪使用之物（見偵查
    卷宗第十二頁、第七八頁），共犯柯涵清在另案偵查、審理中亦從未供述上開門
    號0000000000號之行動電話與其犯罪有關，且依據本案被害人所提出
    附卷之各紙出貨單所載訂貨電話，亦未見有0000000000號之行動電話
    ，是上開門號0000000000號之行動電話，尚無沒收之依據，公訴人認
    該支電話係共犯柯涵清、蕭志佳所有供本件犯罪所用之物，而應依法沒收之請求
    ，容有誤會。其認事、用法及量刑，並無不當，被告未具任何理由提起上訴，空
    言指摘原判決不當，為無理由，應予駁回。
三、被告經合法傳喚，無正當之理由不到庭，爰不待其陳述，逕行判決。
四、據上論斷，應依刑事訴訟法第三百六十八條、第三百七十一條，判決如主文。
本案經檢察官涂達人到庭執行職務。
中      華      民      國      九十三  年      九      月      二十七  日
                                臺灣高等法院臺中分院刑事第十庭
                                      審判長法  官　林　照　明
                                            法  官  林  清  鈞
                                            法　官　吳　重　政
右正本證明與原本無異。
如不服本判決應於收受送達後十日內向本院提出上訴書狀，其未敘述上訴之理由者並
得於提起上訴後十日內向本院補提理由書（均須按他造當事人之人數附繕本）。
                                            書記官　劉　建　智
中      華      民      國      九十三  年      十      月      六      日
附錄：
刑法第二百十條：
偽造、變造私文書，足以生損害於公眾或他人者，處五年以下有期徒刑。
刑法第二百十六條：
行使第二百十條至第二百十五條之文書者，依偽造、變造文書或登載不實事項或使登
載不實事項之規定處斷。
刑法第三百三十九條第一項
意圖為自己或第三人不法之所有，以詐術使人將本人或第三人之物交付者，處五年以
下有期徒刑、拘役或科或併科一千元以下罰金。
                                Ａ
